【裁判字號】    99,竹小,104
【裁判日期】    990617
【裁判案由】    給付貨款
【裁判全文】
臺灣新竹地方法院民事小額判決         99年度竹小字第104號
原      告  嘉楠通信器材有限公司
法定代理人  乙○○
訴訟代理人  丙○○
被      告  丁○○即千里眼安全系統行
訴訟代理人  甲○○
上列當事人間給付貨款事件，本院於民國99年6月3日辯論終結，
判決如下：
    主      文
被告應給付原告新臺幣柒萬壹仟參佰肆拾貳元。
訴訟費用新臺幣壹仟元由被告負擔。
本判決得假執行。
    事實及理由
壹、程序部分：
一、原告原對被告千里眼安全系統行丁○○、甲○○起訴請求給
    付貨款，嗣於民國（下同）99年5月25日言詞辯論期日當庭
    撤回對甲○○之訴訟，故本件被告為千里眼安全系統行丁○
    ○，合先敘明。
二、按訴狀送達後，原告不得將原訴變更或追加他訴，但擴張或
    減縮應受判決事項之聲明者，不在此限，民事訴訟法第255
    條第1項第3款定有明文。查本件原告起訴時原係請求被告應
    給付原告新臺幣（下同）71,342元，及自97年7月1日起至清
    償日止，按年息百分之5計算之利息；嗣於99年5月25日言詞
    辯論期日捨棄利息部分之請求，核係屬減縮應受判決事項之
    聲明，自應准許。
貳、實體部分：
一、原告起訴主張：緣被告於96年間起即委由訴外人甲○○多次
    致電向原告訂購通信線及監視器材，並約定由貨運公司或原
    告將貨品送至被告指定地點簽收，月底結清貨款，原告會寄
    送銷貨單、發票予被告，被告於次月月底前開立60日之期票
    ，該60日之期票係從交易行為當月起算。詎被告於97年3月
    26日至同年6月5日期間陸續向原告購買貨品，貨品價格共為
    69,010元，加計稅款3,452元，總計共72,462元，惟被告並
    未如期付款，原告公司之業務員遂於97年7月10日前去被告
    處取回4捲50芯50米平波線，1捲金額為280元，4卷共1,120
    元，扣除1,120元後，被告尚積欠貨款71,342元未給付，經
    原告多次催討，被告竟僅寄發支票影本1紙予原告，為此爰
    依買賣之法律關係請求被告給付貨款，並聲明：如主文第1
    、2項所示；願供擔保請准宣告假執行等語。
二、被告則以：伊確實有向原告購買監視器材，但伊並未於簽貨
    單上簽名，嗣因兩造對於商品有所爭執，故伊於97年3、4月
    間即停止付款，照理說原告於97年5、6月便不會出貨予伊，
    伊記得97年4月份之貨款含稅應為63,662元，97年5、6月份
    伊雖曾向原告進貨，貨款含稅分別為6,206元、2,594元，然
    原告嗣後已將97年5、6月份之貨品取回，原告取回之物品除
    了4捲50芯50米平波線外，尚有其他線材、電源線，另伊已
    將原告寄發之發票拿去報稅等語置辯，並聲明：原告之訴駁
    回。
三、本院之判斷：
（一）查原告主張被告積欠其貨款未付清等情，業據其提出與所
      述相符之出貨明細單10紙、銷退單1紙、存證信函1件、統
      一發票3紙、支票1紙（以上均影本）為證，且被告亦自承
      確曾向原告訂購監視器材，嗣因兩造對於商品有所爭執，
      故其於97年3、4月間即停止付款等語，堪認原告前開主張
      為真實。至被告雖對於欠款數額有所爭執，並以前揭情詞
      置辯，惟其對97年4月份之貨款含稅為63,662元；97年5、
      6月份貨款含稅分別為6,206元、2,594元乙節並不爭執，
      且自承已收受前揭發票用以報稅，足認其確有向原告買受
      前揭貨品，自不能事後再以其未於出貨單上簽名為由卸責
      。又被告另辯稱原告除取回4捲50芯50米平波線外，尚搬
      走其他線材、電源線云云，惟未能舉證以實其說，所辯自
      無足採，堪認原告之主張為真正。
（二）按稱買賣者，謂當事人約定一方移轉財產權於他方，他方
      支付價金之契約；當事人就標的物及其價金互相同意時，
      買賣契約即為成立；買受人對於出賣人，有交付約定價金
      及受領標的物之義務，民法第345條、第367條分別定有明
      文。從而，原告依買賣之法律關係請求被告給付積欠之貨
      款71,342元，洵屬有據，應予准許。
四、本件係小額訴訟程序為被告敗訴之判決，爰依職權宣告假執
    行，並於裁判時確定訴訟費用額。原告雖陳明願供擔保請求
    宣告假執行，惟僅係促請本院為上開宣告假執行職權之發動
    ，併予敘明。
五、據上論結，本件原告之訴為有理由，依民事訴訟法第436條
    之23、第436條第2項、第78條、第436條之19第1項、第436
    條之20，判決如主文。
中    華    民    國    99    年    6     月    17    日
                  新竹簡易庭    法  官  楊明箴
以上正本係照原本作成。
如對本判決上訴，非以違背法令為理由，不得為之，且須於判決
送達後20日內向本院提出上訴狀（須按他造當事人之人數附繕本
）。
中    華    民    國    99    年    6     月    17    日
                                書記官  林欣宜

司法院資訊處製作；財團法人民間司法改革基金會備份。
